臺灣新北地方法院民事裁定
111年度聲字第97號
聲  請  人  許家甄  
相  對  人  林彥茹  
上列當事人間聲請停止執行事件，本院裁定如下：
    主  文
聲請人供擔保新臺幣參拾貳萬伍仟元後，本院111年度司執字第3
3938號強制執行事件之強制執行程序，於本院111年度訴字第110
3號債務人異議之訴事件判決確定，或因撤回、和解、調解而終
結前，應暫予停止。
    理  由
一、按有回復原狀之聲請或提起再審或異議之訴，或對於和解為
    繼續審判之請求，或提起告調解無效之訴、撤銷調解之訴，
    或對於許可強制執行之裁定提起抗告時，法院因必要情形或
    依聲請定相當並確實之擔保，得為停止強制執行之裁定，強
    制執行法第18條第2項定有明文。又法院依強制執行法第18
    條第2項定擔保金額而准許停止強制執行之裁定者，該項擔
    保係備供債權人因停止執行所受損害之賠償，其數額應依標
    的物停止執行後，債權人未能即時受償或利用該標的物所受
    之損害額，或其因另供擔保強制執行所受之損害額定之，非
    以標的物之價值或其債權額為依據（最高法院86年度台抗字
    第442號裁判參照）。
二、查相對人係以本院110年度司促字第4722號支付命令暨確定
    證明書為執行名義，就聲請人所有如附表所示之不動產聲請
    強制執行，現為本院111年度司執字第33938號強制執行事件
    （下稱系爭執行事件）執行中，尚未執行終結，業經本院調
    閱系爭執行事件執行卷。而聲請人本件主張其已向本院提起
    債務人異議之訴事件，故依強制執行法第18條第2項規定聲
    請就附表所示不動產停止執行等情，經本院調閱本院111年
    度訴字1103號民事卷宗屬實，是聲請人之聲請即合於上開規
    定，本院自得依該規定許聲請人提供相當並確實之擔保停止
    執行。
三、又相對人於系爭執行事件，就聲請人部分之聲請執行內容（
    即主張執行之執行債權）為新臺幣（下同）150萬元，及自
    支付命令送達翌日起至清償日止，按年息百分之六計算之利
    息。而聲請人提起上開異議之訴時，相對人因系爭執行事件
    僅進行至不動產詢價階段，相對人就上揭金額均未受償。另
    依上開執行事件程序中，業已囑託鑑定機關就附表所示不動
    產進行鑑價，如附表所示不動產價值約有946萬312元，此有
    鑑定報告一份可稽，是依鑑定報告所示，附表所示不動產價
    值已高於相對人之請求金額，故倘附表不動產經執行後，於
    客觀上觀察相對人可得受償之金額即其聲請之執行金額。又
    聲請人訴請之上開異議之訴，其訴訟價額為150萬元，屬得
    上訴第三審之案件，故計算聲請人停止附表所示不動產執行
    程序之擔保金額，應以該執行程序停止執行後，相對人未能
    即時拍賣附表所示不動產得以受償之150萬元損失為據。參
    酌司法院所頒各級法院辦案期限實施要點，第一、二、三審
    通常程式審判案件之期限分別為1年4月、2年、1年，共計4
    年4月，故以此預估聲請人獲准停止強制執行，因而致相對
    人之執行延宕期間為4年4月，是相對人因停止執行不當而可
    能遭受之損害應為542,708元（計算式：1,500,000元×5%×4.
    333年＝324,975元），爰依此酌定如主文第一項所示之相當
    擔保金額，予以准許，並裁定如主文所示。
中　　華　　民　　國　　111 　年　　5 　　月　　10　　日
                  民事第五庭    法　官　曹惠玲
　　　　　　　　　
如對本裁定抗告，應於收受裁定正本送達後10日內向本院提出抗
告狀，並繳納抗告裁判費新臺幣1,000元整。
中　　華　　民　　國　　111 　年　　5 　　月　　11　　日
                                書記官  董怡彤
附  表：　　　　　　　　　　　　　　
土地標示             編 號 土　　　地　　　坐　　　落        地目 面　　積  權利範圍  縣 市  鄉鎮市區  段 小段 地號   平方公尺   １ 新北市  土城區  員和   0000-0000    2390.04   100000分326 建物標示             編號  建號  基地坐落  建築式樣主要建築材料及房屋層數  建物面積（平方公尺）    權利範圍     建物門牌    樓層及面積   附屬建物面積   １  00000-000  新北市○○區○○段000000000地號  16層鋼筋混凝土造  14層層次面積：63.20   陽臺：6.25  全部     新北市○○區○○路0號14樓之6         
共有部分  員和段0000-0000建號（100000分之326）、0000-0000建號（100000分之6189）